【裁判字號】    99,台上,6362
【裁判日期】    991014
【裁判案由】    妨害性自主等罪
【裁判全文】
最高法院刑事判決            九十九年度台上字第六三六二號
上  訴  人  甲○○
選任辯護人  邱聰安律師
上列上訴人因妨害性自主等罪案件，不服台灣高等法院花蓮分院
中華民國九十九年七月七日第二審判決（九十九年度上訴字第九
七號，起訴案號：台灣台東地方法院檢察署九十八年度偵字第一
００七號），提起上訴，本院判決如下：
    主  文
上訴駁回。
    理  由
一、妨害性自主部分
按刑事訴訟法第三百七十七條規定，上訴於第三審法院，非以判
決違背法令為理由，不得為之。是提起第三審上訴，應以原判決
違背法令為理由，係屬法定要件。如果上訴理由書狀並未依據卷
內訴訟資料，具體指摘原判決不適用何種法則或如何適用不當，
或所指摘原判決違法情事，顯與法律規定得為第三審上訴理由之
違法情形，不相適合時，均應認其上訴為違背法律上之程式，予
以駁回。本件原判決撤銷第一審此部分科刑之判決，改判論處上
訴人甲○○對於女子以強暴之方式而為性交罪刑，已綜合被害人
Ａ女迭於警詢及偵審中之指訴、證人胡○珠證述聽見男女爭吵及
女生哭泣與微弱喊「救命」聲、證人即承辦員警胡○德來證實接
獲民眾報案而帶回衣衫不整之Ａ女及嗣由Ａ女指認遭上訴人性侵
害之經過、檢察官勘驗現場情形、馬偕紀念醫院○○分院受理疑
似性侵害事件診斷證明書（載明Ａ女左嘴角裂傷、左右上臂抓傷
、陰部有舟狀窩新擦傷及流血）、內政部警政署刑事警察局鑑驗
書（檢測Ａ女上衣血跡及左右指內微物之Ｙ染色體DNA-STR 型別
結果，不排除混有上訴人之 DNA；又檢測上訴人左右手指甲內微
物DNA-STR 型別結果，與Ａ女型別相符）、○○榮民醫院鑑定Ａ
女精神狀態（為已婚心智缺陷之人，評估具有遭「強制性交」及
「違反其意願性交」之明確認知）等項證據資料，詳加斟酌論斷
，敘明憑以認定上訴人確有藉口帶Ａ女返家睡覺，將Ａ女騙至鐵
皮倉庫，進而不顧Ａ女掙扎抗拒，接續以陰莖及手指強行插入Ａ
女陰道，繼因Ａ女疼痛難忍再改以口交之犯行。對於上訴人否認
犯罪，辯稱：Ａ女係主動拉伊至雞舍，自行脫伊褲子並吸吮生殖
器，伊未以陰莖或手指插入Ａ女陰道，故檢驗結果並未驗出Ａ女
陰道或內褲有伊之DNA 型別等語，原判決認無可採，亦依查證所
得詳加指駁，所為論敘並無違背經驗法則或論理法則情事。按採
證認事本屬事實審法院之職權，證人供述是否真實可信，事實審
法院得依證據法則，本於自由心證予以斟酌，作合理之比較，定
其取捨，判決內若已論敘其何以作此判斷之心證理由，且所為取
捨判斷不違背經驗法則或論理法則，即不生判決違背法令之問題
。上訴意旨就卷內各項證據資料，自為不同之評價，徒謂Ａ女指
訴不實、有違情理，據以指摘原判決採信Ａ女指訴所為事實認定
違反論理法則、有理由不備之違法云云，核係對原審採證認事職
權之適法行使及原判決理由業已論敘明確之事項，但憑己見任意
爭執，自不足據以辨認原判決已具備違背法令之形式要件。此部
分上訴違背法律上之程式，應予駁回。
二、傷害部分
按刑事訴訟法第三百七十六條所列各罪之案件，經第二審判決者
，不得上訴於第三審法院。上訴人經原判決維持第一審判決論處
刑法第二百七十七條第一項傷害罪刑部分，核屬刑事訴訟法第三
百七十六條第一款之案件，既經第二審判決，自不得上訴於第三
審法院，上訴人併予提起上訴，為法所不許，亦應駁回。
據上論結，應依刑事訴訟法第三百九十五條前段，判決如主文。
中    華    民    國  九十九  年    十    月   十四   日
                      最高法院刑事第十庭
                          審判長法官  花  滿  堂  
                                法官  黃  正  興  
                                法官  陳  東  誥  
                                法官  林  錦  芳  
                                法官  洪  昌  宏  
本件正本證明與原本無異
                                      書  記  官  
中    華    民    國  九十九  年    十    月   十八   日
                                                      Ｅ

司法院資訊處製作；財團法人民間司法改革基金會備份。
